【裁判字號】    97,訴,77
【裁判日期】    970218
【裁判案由】    違反毒品危害防制條例
【裁判全文】
臺灣屏東地方法院刑事判決                97年度訴字第77號
公  訴  人  臺灣屏東地方法院檢察署檢察官
被      告  甲○○
                    （現於臺灣屏東監獄竹田分監執行中）
上列被告因違反毒品危害防制條例案件，經檢察官提起公訴（96
年度毒偵字第2369號），被告於準備程序中就被訴事實為有罪之
陳述，經本院合議庭裁定改以簡式審判程序審理，判決如下：
    主  文
甲○○施用第一級毒品，累犯，處有期徒刑壹年月。
    犯  罪  事  實
一、甲○○前於民國93年間因竊盜案件，分別經本院以93年度易
    字第162 號判決判處有期徒刑7 月、以93年度訴字第514 號
    判決判處有期徒刑3 月確定，2 罪接續執行，而於94年4 月
    30日縮短刑期執行完畢；又於94年間因違反毒品危害防制條
    例案件，經本院以95年度訴字第103 號判決判處有期徒刑1
    年確定；95年間另因竊盜、詐欺等案件，經本院分別以95年
    度易字第338 判決判處有期徒刑8 月、以95年度簡字第1366
    號判決判處有期徒刑3 月確定，2 罪並經本院裁定減刑減為
    有期徒刑1 月又15日、4 月，應執行有期徒刑5 月確定，而
    與前開有期徒刑1 年接續執行，嗣於96年9 月8 日縮刑期滿
    執行完畢。
二、甲○○於93年間因施用毒品案件，經本院以93年度毒聲字第
    501 號裁定送觀察、勒戒後，因認無繼續施用毒品之傾向，
    於93年9 月23日執行完畢出所，並經臺灣屏東地方法院檢察
    署檢察官以93年度毒偵字第1377號為不起訴處分確定。詎甲
    ○○不知戒絕，竟於上開觀察、勒戒執行完畢後5 年內，於
    96 年9月23日15時許，在其位於屏東縣車城鄉○○村○○路
    24 號 之住處內，以將海洛因摻水置於注射針筒內注入體內
    之方式，施用第一級毒品海洛因1 次。嗣於96年9 月24日11
    時許，甲○○因另涉竊盜案件為警查獲，經警徵得其同意採
    尿送驗，檢驗結果呈嗎啡陽性反應，始悉上情。
三、案經屏東縣警察局恆春分局報告臺灣屏東地方法院檢察署檢
    察官偵查起訴。
    理  由
一、本件被告所犯係死刑、無期徒刑或最輕本刑為3 年以上有期
    徒刑或高等法院管轄第一審案件以外之罪，其於準備程序期
    日就被訴事實為有罪之陳述，經本院告知簡式審判程式之旨
    ，並聽取公訴人及被告之意見後，經合議庭依刑事訴訟法第
    273 條之1 第1 項規定，裁定由受命法官獨任進行簡式審判
    程序，是依刑事訴訟法第273 條之2 規定，本件之證據調查
    ，不受同法第159 條第1 項、第161 條之2 、第161 條之3
    、第163 條之1 及第164 條至第170 條規定之限制，合先敘
    明。
二、前揭犯罪事實，業據被告甲○○於警詢及本院審理時坦承不
    諱，且其於96年9 月24日12時54分許經警採尿送驗，檢驗結
    果確呈嗎啡（即海洛因代謝物）陽性反應，此有正修科技大
    學超微量研究科技中心檢驗報告及屏東縣警察局恆春分局辦
    理毒品危害防制條例案尿液送檢人真實姓名對照表各1 紙附
    卷為憑，此外，並有被告手肘內側針孔痕跡照片2 幀在卷可
    參，足證被告上開自白與事實相符，堪以認定。又被告前於
    93年間因施用毒品案件，經本院以93年度毒聲字第501 號裁
    定送觀察、勒戒後，因認無繼續施用毒品之傾向，於93年9
    月23日執行完畢出所，並經臺灣屏東地方法院檢察署檢察官
    以93年度毒偵字第1377號為不起訴處分確定，有臺灣高等法
    院被告前案紀錄表、臺灣屏東地方法院檢察署刑案資料查註
    紀錄表暨全國施用毒品案件紀錄表、上開不起訴處分書各1
    份在卷可稽。是被告於觀察、勒戒執行完畢後，5 年以內再
    犯本件施用第一級毒品之事證明確，被告犯行堪以認定。
三、查海洛因係毒品危害防制條例第2 條第2 項第1 款所稱之第
    一級毒品，不得持有及施用，是核被告所為，係犯毒品危害
    防制條例第10條第1 項之施用第一級毒品罪。其施用前後持
    有第一級毒品之低度行為，應為其施用之高度行為所吸收，
    不另論罪。又被告前於93年間因竊盜案件，分別經本院以93
    年度易字第162 號判決判處有期徒刑7 月、以93年度訴字第
    514 號判決判處有期徒刑3 月確定，2 罪接續執行，而於94
    年4 月30日縮短刑期執行完畢；又於94年間因違反毒品危害
    防制條例案件，經本院以95年度訴字第103 號判決判處有期
    徒刑1 年確定；95年間另因竊盜、詐欺等案件，經本院分別
    以95年度易字第338 判決判處有期徒刑8 月、以95年度簡字
    第1366號判決判處有期徒刑3 月確定，2 罪並經本院裁定減
    刑減為有期徒刑1 月又15日、4 月，應執行有期徒刑5 月確
    定，而與前開有期徒刑1 年接續執行，嗣於96年9 月8 日縮
    刑期滿執行完畢，有臺灣高等法院被告前案紀錄表1 份為憑
    ，其於有期徒刑執行完畢後，5 年以內故意再犯本件有期徒
    刑以上之罪，為累犯，應依刑法第47條第1 項規定加重其刑
    。爰審酌被告素行不佳，前經觀察、勒戒認無繼續施用毒品
    傾向，且甫因施用毒品等案件於96年9 月8 日執行完畢出獄
    （見卷附臺灣高等法院被告前案紀錄表），竟仍未戒除施用
    毒品之惡習，旋於出獄後即再施用第一級毒品，戕害身心甚
    鉅，惟念其施用毒品乃戕害自己之健康，尚未危及他人，及
    其犯後坦承犯行之態度等一切情狀，量處如主文所示之刑，
    以資儆懲。
據上論斷，應依刑事訴訟法第273 條之1 第1 項、第299 條第1
項前段，毒品危害防制條例第10條第1 項，刑法第11條前段、第
47條第1 項，判決如主文。
本案經檢察官陳新君到庭執行職務。
中    華    民    國    97    年    2     月    18    日
                      刑事第五庭  法  官  李宜娟
以上正本證明與原本無異。
如不服本判決應於收受本判決送達後10日內向本院提出上訴書狀
，其未敘述上訴理由者，應於上訴期間屆滿後20日內向本院補提
理由書狀（均須按他造當事人之人數附繕本）「切勿逕送上級法
院」
中    華    民    國    97    年    2     月    18    日
                                  書記官  孫秀桃
附錄本案論罪科刑法條
毒品危害防制條例第10條第1條：
施用第一級毒品者，處6月以上5年以下有期徒刑。


司法院資訊處製作；財團法人民間司法改革基金會備份。
